---
title: "PF-0953 Programaci칩n geoespacial en R<br>Tarea 03: Leaflet"
author: "Esmeralda Vargas Madrigal, Jesus Monge Mejia, Jose M Zeledon Calderon"
date: "2020-10-28"
output:
  html_document:
    theme: readable    
    toc: true
    toc_float:
      collapsed: false
      smooth_scroll: false  
---

```{r setup, include=FALSE}
knitr::opts_chunk$set(echo = TRUE)
```

## Descripci칩n general
En esta tarea, desarrollar치 un mapa para la Web mediante la biblioteca [Leaflet](https://rstudio.github.io/leaflet/). El resultado final ser치 un documento en la sintaxis [R Markdown](https://rmarkdown.rstudio.com/) publicado en [GitHub Pages](https://pages.github.com/).

## Fecha de entrega y entregables
La fecha l칤mite de entrega es el **mi칠rcoles 4 de noviembre de 2020 antes de las 5:00 p.m. NO SE ACEPTAR츼N ENTREGAS DESPU칄S DE ESA FECHA Y HORA.** Debe enviarle al profesor por correo electr칩nico la direcci칩n del sitio en GitHub Pages resultante.

El proyecto puede realizarse en grupos de un m치ximo de tres estudiantes. Por favor copie el mensaje de correo a las direcciones de todos los integrantes del grupo e incluya los nombres de los integrantes en los metadatos del documento. Debe enviarse solamente un mensaje por grupo.

## Trabajo previo
Se recomienda leer el material preparado por el profesor para las lecciones y consultar la documentaci칩n y tutoriales de los paquetes de R que se utilizar치n.

## Desarrollo
Desarrolle un mapa en Leaflet con las siguientes caracter칤sticas (el valor porcentual de cada aspecto a evaluar se muestra entre par칠ntesis):

- (5%) Tres capas base (puede elegirlas).
- Cuatro capas sobrepuestas (*overlay*):
    a. (15%) Mapa de coropletas de casos positivos de COVID-19 en cantones de Costa Rica.
    b. (15%) Mapa de coropletas de casos activos de COVID-19 en cantones de Costa Rica.
    c. (15%) Mapa de coropletas de casos recuperados de COVID-19 en cantones de Costa Rica.
    d. (15%) Mapa de coropletas de casos fallecidos de COVID-19 en cantones de Costa Rica.
- (10%) Leyendas que muestren el significado de los colores en cada capa sobrepuesta.
- (10%) Control de capas para activar y desactivar las capas base y sobrepuestas.
- (5%) Control de escala.
- (10%) Al hacer clic sobre el pol칤gono de un cant칩n, debe mostrarse el nombre del cant칩n y la cantidad de casos correspondiente a la capa (positivos, activos, recuperados o fallecidos).

Utilice la capa de cantones del Instituto Geogr치fico Nacional (IGN) publicada en el [Sistema Nacional de Informaci칩n terrritorial (SNIT)](https://www.snitcr.go.cr/) y los [datos de COVID-19 del Ministerio de Salud](http://geovision.uned.ac.cr/oges/) del 2020-10-27 disponibles en [https://github.com/pf0953-programaciongeoespacialr-2020/datos/tree/master/covid19/ms](https://github.com/pf0953-programaciongeoespacialr-2020/datos/tree/master/covid19/ms).

```{r}
# Leaflet
library(leaflet)
# sf
library(sf)
# tidyr
library(tidyr)
# dplyr
library(dplyr)
# spData
library(spData)
```

```{r}
# Definici蚤 de mapa con capas base 
mapa_cv19 <- leaflet() %>%
  addTiles() %>%
  addProviderTiles(providers$Stamen.Terrain, group = "Relieve") %>%
  addProviderTiles(providers$Stamen.Watercolor, group = "Stamen Water color") %>%
  addProviderTiles(providers$Esri.WorldImagery, group = "Im敬enes de ESRI") %>%
  addLayersControl(
  baseGroups = c("OpenStreetMap", "Relieve", "Stamen Water color", "Im敬enes de ESRI")
  )
```

```{r}
mapa_cv19
```

```{r}

```